臺灣臺南地方法院刑事判決　　　　　　　 96年度訴字第711號
公　訴　人　臺灣臺南地方法院檢察署檢察官
被　　　告　乙○○
上列被告因違反槍砲彈藥刀械管制條例等案件，經檢察官提起公
訴（96年度偵字第5472號、96年度毒偵字第1067號），暨追加起
訴（96年度蒞字第5865號），被告就被訴事實為有罪之陳述，本
院合議庭裁定由受命法官獨任為簡式審判程序，判決如下：
    主  文
乙○○犯刑法第三百二十一條第一項第一款、第二款、第三款之
竊盜罪，處有期徒刑柒月，扣案螺絲起子壹把沒收。又犯竊盜罪
，處有期徒刑貳月；又未經許可，持有子彈，處有期徒刑參月，
併科罰金新台幣參萬元，如易服勞役，以新台幣壹仟元折算壹日
，扣案子彈壹顆沒收。又施用第二級毒品，處有期徒刑參月，扣
案安非他命壹包（毛重零點參玖公克）沒收銷燬之、扣案吸食器
壹支沒收。應執行有期徒刑壹年貳月，併科罰金新臺幣參萬元，
罰金如易服勞役以新臺幣壹仟元折算壹日，扣案螺絲起子壹把、
子彈壹顆、吸食器壹支均沒收，扣案安非他命壹包（毛重零點參
玖公克）沒收銷燬之。
    事  實
一、乙○○意圖為自己不法所有，於民國96年2月20日下午6時許
    日沒後，持客觀上足供兇器使用之螺絲起子一把，至臺南縣
    安定鄉管寮村管寮3號邱文燦住宅，以前開螺絲起子破壞鐵
    窗後，從係安全設備之窗戶越入宅內，竊取邱文燦及其家人
    所有之筆記型電腦一台、銀項鍊二條、行動電話手機二支、
    紅酒三瓶及新台幣（下同）約500元等物，得手後駕車逃逸
    。
二、乙○○復另行意圖為自己不法所有，於96年2月間某日，至
    至其叔叔鄭健郎、張花瓶位於臺南安南區○○路○段405巷40
    弄33號住處，趁門未鎖之際，擅自入內（侵入住宅部分未據
    告訴），徒手竊得現金8000元及價值1000元之珍珠項鍊1條
    。
三、乙○○明知未經中央機關許可，不得持有子彈，於95年5月
    間某日，在台南市○○路某網咖店向其友索得具殺傷力之
    12GAUGE2制式霰彈一顆，即未經許可而持有。
四、乙○○曾於95年間因施用毒品案件，本院裁定送觀察、勒戒
    後，認無繼續施用毒品之傾向，臺灣臺南地方法院檢察官於
    95年8月23日以95年度毒偵字第82號不起訴處分確定，並於
    95年8月24日觀察、勒戒執行完畢釋放。詎其仍未戒除毒癮
    ，而於觀察、勒戒執行完畢釋放後5年內，又自96年2月間某
    日起，在臺南市○○區○○路3段405巷40弄31號住處開始施
    用第二級毒品安非他命，最後一次係於96年3月21日下午5時
    許施用。
五、嗣經警於96年3月22日下午1時10分許，持本院法官核發之搜
    索票至乙○○之住處查獲，並扣得摩托羅拉行動電話手機一
    支、銀項鍊二條、珍珠項鍊一條（均業經發回）、安非他命
    一小包（毛重0.39公克）、安非他命吸食器一支、制式霰彈
    一顆、螺絲起子一把。
六、案經臺南縣警察局善化分局報告臺灣台南地方法院檢察署檢
    察官偵查起訴暨檢察官追加起訴。
    理  由
一、按本件被告乙○○所犯為死刑、無期徒刑、最輕本刑為三年
    以上有期徒刑以外之罪，亦非屬高等法院管轄之第一審案件
    ，其於準備程序進行中，先就被訴事實為有罪之陳述，經法
    官告知簡式審判程序之旨，並聽取檢察官之意見後，依刑事
    訴訟法第273條之1第1項、第273條之2等規定，裁定由受命
    法官獨任進行簡式審判程序，且不受同法關於證據能力認定
    及調查方式規定之限制，合先敘明。
二、經本院查：
  (一)上揭犯行，迭據被告於警訊、偵查及本院審理時自白不諱，
    核與證人即被害人邱文燦、張花瓶於警詢指訴相符，又被告
    於事實欄一之犯罪時間為日沒後，此有交通部中央氣象局編
    製之中華民國96年日出日沒時刻表一紙在卷為憑，此外，並
    有贓物認領保管單紙在卷可資佐證，並有螺絲起子一把扣案
    為憑。又扣案之子彈一顆經送鑑定結果，經以性能檢驗法檢
    測，認係12GAUGE制式霰彈，認具殺傷力，此有內政部警政
    署刑事警察局刑鑑字第0960053444號鑑定書在卷可稽。又司
    法警察經被告同意後於96年3月22日下午4時20分許對被告採
    尿送驗，鑑定結果呈甲基安非他命陽性反應，此有台南縣警
    察局善化分局偵辦「毒品危害防制條例」案犯嫌尿液送驗編
    號暨年籍對照表、長榮大學確認報告各一份在卷為憑，此外
    ，復有扣案非他命吸食器一支，又扣案之白色粉末0.39公克
    ，經鑑定後，呈安非他命反應一節，亦有臺南縣警察局善化
    分局涉嫌毒品危害防制條例毒品初步檢驗報告單為憑。均核
    與被告自白之情相符，被告之自白應係出於真實，應可採為
    認定事實之基礎。是被告事證明確，被告加重竊盜、竊盜、
    持有子彈、施用第二級毒品之犯行足堪認定。
三、核被告所為事實欄一之犯行，係犯刑法第三百二十一條第一
    項第一款、第二款、第三款之攜帶兇器、破壞門扇、夜間侵
    入住宅竊盜罪；所為事實欄二之犯行，係犯刑法第三百二十
    條第一項竊盜罪；所為事實欄三之犯行，係犯槍砲彈藥刀械
    管制條例第十二條第四項未經許可持有子彈罪；所為事實欄
    四之犯行，係犯毒品危害防制條例第十條第二項之施用第二
    級毒品罪，其施用前持有第二級毒品之低度行為，為施用第
    二級毒品之高度行為所吸收，不另論罪。又按刑法修正後犯
    罪行為人多次施用毒品之犯行，在法律評價上可適度充實接
    續犯、集合犯及複行為犯等包括一罪之概念，而依個案具體
    情形論之（參照九十五年五月臺灣高等法院暨所屬法院因應
    新修正刑法施行座談會研討結論）。復按刑事法若干犯罪行
    為態樣，本質上原具有反覆、延續實行之特徵，立法時既予
    特別歸類，定為犯罪構成要件之行為要素，則行為人基於概
    括之犯意，在密切接近之一定時、地持續實行之複次行為，
    倘依社會通念，於客觀上認為符合一個反覆、延續性之行為
    觀念者，於刑法評價上，即應僅成立一罪。最高法院九十五
    年度臺上字第一○七九號判決可資參照。而施用毒品犯罪通
    常極易成癮，一旦身染毒癮，即有於短時內密集施用之傾向
    ，是此種犯罪類型本身即具有反覆實施之特性，此參諸毒品
    危害防制條例對於施用毒品者，另施予觀察、勒戒或強制戒
    治等戒除毒癮之保安處分，即可自明，是此種反覆多次施用
    毒品犯行應列入「集合犯」範疇而論以包括一罪。查本案被
    告於96年2月間起至96年3月21日止，有多次施用第二級毒品
    ，顯見被告確有施用毒品習慣，其所為應論以「集合犯」型
    態，為「包括一罪」，僅受一次之刑法評價。又被告所犯各
    罪，犯意不同，行為互異，應分論併罰。爰審酌被告之品行
    、犯罪之動機、目的、手段、犯罪所生危害及犯罪後態度等
    一切情狀，分別量處如主文所示之刑，並諭知易服勞役之折
    算標準，以資懲儆。扣案之螺絲起子一把、安非他命吸食器
    一支，均為被告所有，且供犯罪所用之物，應依刑法管三十
    八條第一項第二款宣告沒收；扣案之子彈一顆，為違禁物，
    應依刑法第三十八條第一項第一款宣告沒收。扣案之安非他
    命0.39公克，應依毒品危害防制條例第18條第1項前段之規
    定，沒收銷燬之。
據上論斷，應依刑事訴訟法第299條第1項前段、第273條之1，槍
砲彈藥刀械管制條例第12條第4項、毒品危害防制條例第10條第
2項、第18條第1項前段，刑法第11條前段、第321條第1項第1款
、第2款、第3款、第320條第1項、第42條第3項前段、第38條第1
項第1款、第2款，刑法施行法第1條之1第1項，判決如主文。
本案經檢察官葉耿旭偵查後提起公訴；檢察官甲○○到庭執行職
務。
中　　華　　民　　國　　96　　年　　6 　　月　　29　　日
　　　　　　　　　刑事第二庭    法　官　洪士傑
以上正本證明與原本無異。
如不服本判決應於送達後10日內向本院提出上訴狀，並應敘述具
體理由。如未敘述上訴理由者，應於上訴期間屆滿後20日內向本
院補提理由書。
　　　　　　　　　　　　　　　　書記官　王政煌
中　　華　　民　　國　　96　　年　　7 　　月　　2 　　日
論罪科刑法條
中華民國刑法第321條
（加重竊盜罪）
犯竊盜罪而有左列情形之一者，處6月以上、5年以下有期徒刑：
一  於夜間侵入住宅或有人居住之建築物、船艦或隱匿其內而犯
    之者。
二  毀越門扇、牆垣或其他安全設備而犯之者。
三  攜帶兇器而犯之者。
四  結夥三人以上而犯之者。
五  乘火災、水災或其他災害之際而犯之者。
六  在車站或埠頭而犯之者。
前項之未遂犯罰之。
中華民國刑法第320條
（普通竊盜罪、竊佔罪）
意圖為自己或第三人不法之所有，而竊取他人之動產者，為竊盜
罪，處5年以下有期徒刑、拘役或5百元以下罰金。
意圖為自己或第三人不法之利益，而竊佔他人之不動產者，依前
項之規定處斷。
前二項之未遂犯罰之。
槍砲彈藥刀械管制條例第12條
未經許可，製造、販賣或運輸子彈者，處1年以上7年以下有期徒
刑，併科新台幣500萬元以下罰金。
未經許可，轉讓、出租或出借子彈者，處6月以上5年以下有期徒
刑，併科新台幣300萬元以下罰金。
意圖供自己或他人犯罪之用，而犯前二項之罪者，處3年以上10
年以下有期徒刑，併科新台幣700萬元以下罰金。
未經許可，持有、寄藏或意圖販賣而陳列子彈者，處5年以下有
期徒刑，併科新台幣300萬元以下罰金。
第 1 項至第 3 項之未遂犯罰之。
毒品危害防制條例第10條
施用第一級毒品者，處 6 月以上 5 年以下有期徒刑。
施用第二級毒品者，處 3 年以下有期徒刑。
